臺灣宜蘭地方法院刑事判決　　　　　　　 93年度訴字第497號
　　公　訴　人　臺灣宜蘭地方法院檢察署檢察官
　　被　　　告　甲○○　男　6.
上列被告因毒品危害防制條例案件，經檢察官提起公訴（93年度
毒偵字第1061號，93年度毒偵緝字第95號、第96號、第97號），
被告就被訴事實為有罪之陳述，本院合議庭裁定由受命法官獨任
逕以簡式審判程序判決如下：
    主  文
甲○○連續施用第一級毒品，處有期徒刑柒月；扣案之第一級毒
品海洛因參包（合計淨重肆點玖肆公克、包裝重壹點肆柒公克）
、捌包（合計淨重貳玖點壹陸公克、包裝重參點零壹公克）均沒
收銷燬之。又連續施用第二級毒品，處有期徒刑參月；扣案之第
二級毒品安非他命參包（合計毛重參點參公克）均沒收銷燬之。
應執行有期徒刑玖月；扣案之第一級毒品海洛因參包（合計淨重
肆點玖肆公克、包裝重壹點肆柒公克）、捌包（合計淨重貳玖點
壹陸公克、包裝重參點零壹公克）及第二級毒品安非他命參包（
毛重參點參公克）均沒收銷燬之。
    事  實
一、甲○○前因施用毒品案件，經觀察、勒戒後，認無繼續施用
    毒品之傾向，業經台灣彰化地方法院檢察署檢察官於民國九
    十二年一月二十八日以九十一年度毒偵字第二一四七號為不
    起訴處分確定，復基於施用第一級毒品海洛因（以下稱毒品
    海洛因）之概括犯意，自九十二年九月十二日下午一時許起
    ，至九十三年九月二十七日上午止，在宜蘭縣羅東鎮○○街
    二十五之三號其住處，以將海洛因摻入香菸施用之方式，連
    續施用海洛因多次，平均一天施用一、二次；又基於施用第
    二級毒品安非他命（以下稱毒品安非他命）之概括犯意，自
    九十二年九月十一日晚上起，至九十三年九月二十六日止，
    在其上揭住處，以玻璃球吸食器燒烤吸食煙霧之方式，連續
    施用安非他命多次，施用期間不定。
二、嗣於：
（一）九十二年九月十二日晚上九時二十分許，為警在台北縣蘆
      洲市○○路八十二巷九號前查獲，並扣得海洛因三包（合
      計淨重4.94公克、包裝重1.47公克，台灣板橋地方法院檢
      察署九十二年度毒偵字第二九九八號卷第四十八頁），並
      於九十二年九月十三日上午三時三十分許採其尿液送台北
      市立療養院及台灣檢驗科技股份有限公司（以下稱台灣檢
      驗科技公司）檢驗發現有安非他命類及海洛因之陽性反應
      （台灣宜蘭地方法院檢察署九十二年度毒偵字第九一三號
      卷第三十九頁、第四十三頁）。
（二）九十三年五月十八日下午一時三十分許，為警在台北縣泰
      山鄉○○路○段二五一號前查獲，並在甲○○身上扣得安
      非他命三包（合計毛重3.3 公克）、海洛因（含袋重8.06
      公克），及從一同被查獲之初衛星（另由台灣板橋地方法
      院檢察署處理）身上扣得其與初衛星共同出資購買之海洛
      因（含袋重21.78 公克）（海洛因共扣得八包，合計淨重
      29.16 公克、包裝重3.01公克，台灣板橋地方法院檢察署
      九十二年度毒偵字第八七六八號卷第六０頁），嗣經警採
      取甲○○尿液送台灣檢驗科技公司檢驗發現有安非他命類
      及海洛因之陽性反應（台灣板橋地方法院檢察署九十二年
      度毒偵字第八七六八號卷第五十九頁）。
（三）九十三年九月二十七日晚上九時五十分許，為警在宜蘭縣
      宜蘭市○○路二十九巷六十五弄十號三樓查獲，並經警於
      九十三年九月二十八日凌晨零時三十分許採其尿液送慈濟
      大學檢驗中心檢驗結果有甲基安非他命及海洛因之陽性反
      應；嗣經台灣宜蘭地方法院檢察署檢察官依本院九十三年
      度毒聲字一三三號裁定送觀察、勒戒後，認有繼續施用毒
      品之傾向（台灣宜蘭地方法院檢察署九十二年度毒偵字第
      九一三號卷第六四頁）。
四、案經臺北縣政府警察局新莊分局報告及台北市政府警察局中
    山分局移送臺灣板橋地方法院檢察署檢察官呈請台灣高等法
    院檢察署檢察長令轉台灣宜蘭地方法院檢察署，暨宜蘭縣警
    察局宜蘭分局報告台灣宜蘭地方法院檢察署檢察官偵查起訴
    。
    理  由
一、上揭事實，業據被告於本院準備程序時坦承不諱，且被告先
    後為警查獲所採之尿液經分別送台北市立療養院、台灣檢驗
    科技公司、慈濟大學濫用藥物檢驗中心檢驗結果，均有安非
    他命類及海洛因之陽性反應，有各該檢驗中心出具之檢驗報
    告共四紙附卷可資佐證，此外復有海洛因三包（合計淨重4.
    94公克、包裝重1.47公克）、捌包（合計淨重29.16 公克、
    包裝重3.01公克）及安非他命三包（合計毛重3.3 公克）扣
    案可佐。
二、被告前因施用案件，經觀察、勒戒後，認無繼續施用毒品之
    傾向，業經台灣彰化地方法院檢察署檢察官於九十二年一月
    二十八日以九十一年度毒偵字第二一四七號為不起訴處分確
    定，嗣被告復經台灣宜蘭地方法院檢察署檢察官依本院九十
    三年度毒聲字一三三號裁定送觀察、勒戒後，認有繼續施用
    毒品之傾向，有該案不起訴處分書及臺灣高等法院被告全國
    前案紀錄表以及亦有台灣宜蘭看守所附設勒戒處所93年10月
    21日宜所宏衛字第0933000080號函附之被告繼續施用毒品傾
    向證明書及有無繼續施用毒品傾向評估標準表在卷可稽在卷
    可佐。
三、綜上，本件事證明確，被告犯行堪以認定。
四、核被告施用海洛因及安非他命之行為，分別係犯毒品危害防
    制條例第十條第一項、第二項之施用第一級毒品罪及施用第
    二級毒品罪。又被告施用海洛因、安非他命前後非法持有海
    洛因、安非他命之低度行為，應分別為施用海洛因、安非他
    命之高度行為所吸收，均不另論罪。上揭事實起訴書未予論
    列部分，與起訴書已論列部分，有連續犯裁判上一罪之關係
    ，為起訴效力所及，本院自得併予審究之。被告先後多次施
    用第一級毒品海洛因、第二級毒品安非他命之犯行，均時間
    緊接，罪名及犯罪構成要件相同，顯均係基於概括犯意為之
    ，均應依連續犯之規定論以一罪，並均加重其刑。又被告所
    犯施用第一級毒品海洛因及施用第二級毒品安非他命二罪間
    ，犯意各別，行為互殊，應予分論併罰。爰審酌被告之品行
    、智識程度、施用海洛因、安非他命戕害自我身心、對社會
    治安潛在可能之危害程度仍非小，及坦承犯行態度尚稱良好
    等一切情狀，就其所犯二罪各量處如主文所示之刑，並定其
    應執行之刑。扣案之白粉三包，均含第一級毒品海洛因成分
    ，合計淨重4.94公克（包裝重1.47公克），有法務部調查局
    92年10月17日調科壹字第060007539 號鑑定通知書一紙在卷
    可稽；又在台北縣泰山鄉○○路○段二五一號前被告身上扣
    得之白色粉末，連同一起在場被查獲之初衛星身上起出之白
    色粉末共八包一併送法務部調查局鑑驗結果，均含第一級毒
    品海洛因成分，合計淨重二九．一六公克（包裝重3.01公克
    ），有該局93年6 月18日調科壹字第06008436號鑑定通知書
    一紙在卷可考，與扣案之安非他命三包（毛重3.3 公克）均
    屬違禁物，爰均依毒品危害防制條例第十八條第一項前段之
    規定，不問屬於犯人與否，均諭知沒收銷燬之。
據上論斷，應依刑事訴訟法第二百九十九條第一項前段、第二百
七十三條之一第一項，毒品危害防制條例第十條第一項、第二項
、第十八條第一項前段，刑法第十一條前段、第五十六條、第五
十一條第五款，判決如主文。
本案經檢察官賴慶祥到庭執行職務。
中　　華　　民　　國　　94　　年　　2 　　月　　23　　日
                         臺灣宜蘭地方法院刑事第三庭
                             法　官  林  楨  森
以上正本證明與原本無異。
如不服本判決，應於判決送達後10日內，向本院提出上訴狀。 (
應附繕本)
                             書記官  謝  佩  欣
中　　華　　民　　國　　94　　年　　2 　　月　　24　　日
附錄本案論罪科刑法條全文：
毒品危害防制條例第十條：
施用第一級毒品者，處六月以上五年以下有期徒刑。
施用第二級毒品者，處三年以下有期徒刑。
